臺灣新北地方法院民事判決　　　　　　 109年度訴字第3542號

原　　　告　邱仕華
訴訟代理人　毛順毅律師
被　　　告　許哲瑋
訴訟代理人　楊哲瑋律師
上列當事人間請求侵權行為損害賠償事件，於中華民國110年9月
7日言詞辯論終結，本院判決如下：
    主      文
被告應給付原告新臺幣參拾萬元，及自中華民國一百零九年十二
月一日起至清償日止按週年利率百分之五計算之利息。
原告其餘之訴駁回。
訴訟費用由被告負擔十分之一，餘由原告負擔。
本判決第一項關於原告勝訴部分，得為假執行；被告以新臺幣參
拾萬元為原告預供擔保後，得免為假執行。
原告其餘假執行之聲請駁回。
    事實及理由
壹、當事人之主張：
一、原告方面：
    聲明：被告應給付原告新臺幣（下同）300萬元，及自起訴
    狀繕本送達翌日起至清償日止按週年利率百分之五計算之利
    息。原告願供擔保，請准宣告假執行。
    其陳述及所提出之證據如下：
（一）緣原告與訴外人張雅閔結婚自民國105年3月間結婚，並育
      有2名子女，原先家庭和睦並共同經營貿易公司業，住在
      台北市政府設於三重區之公共社會宅，過著工作、接送小
      孩的一般平淡家庭的日子，夫妻感情和睦。然於109年初
      ，身為執業律師並居住在同一社住宅社區之被告許哲瑋，
      起初利用寶可夢遊戲抓寶的機會，藉故攀談張雅閔，取得
      聯絡方式後，再以要求張雅閔介紹保母幫忙照顧自己的女
      兒為由，使張雅閔認識伊後漸漸打開心防。談話過程，被
      告多次以加班提神為由有意無意以「性愛體位」、「有無
      偷吃」、「能做愛的朋友」等話題，使張雅閔漸漸受到吸
      引。於109年3至8月間，被告許哲瑋利用律師身分，聘僱
      張雅閔擔任，且於109年5月4日以找張雅喝下午茶為由，
      並告知喝完下午茶後，會在張雅閔要接小孩之前送伊回家
      。詎料竟在當日下午3點20分，被告載張雅閔至名為「三
      重江月行館」之汽車旅館（地址：新北市○○區○○路○
      段000號）內之房間為性行為後，並於下午4時50分離開。
      此後張雅閔擔任被告律師助理職務過程中，被告仍不斷與
      張雅閔討論性相關之話題，試圖引起張雅閔之衝動，更利
      用因疫情導致貿易事業受引響之際，要求張雅閔繼續擔任
      被告之律師助理累積助理年資，以便繼續與張女士曖昧。
      更於109年7月3日下午4時左右，被告再工作後以身體不適
      需要休息為由，再次載張雅閔至上述「三重江月行館」之
      汽車旅館內之房間為性行為後，並於下午5時40分離開。
      然張雅閔擔任被告律師助理而有曖昧後，便開始對家裡冷
      淡，外出神態均不若以往。此情遭原告發現後，張雅閔便
      一一對原告吐實，且提出相關對話紀錄（後補）以求原告
      原諒。然張雅閔將上情告知被告後，被告身為律師竟罔顧
      律師倫理，教唆張雅閔應對原告提出侵占手機、電腦，並
      對原告提出家庭暴力保護令，顯然要毀掉原告與張雅閔所
      建立之配偶家庭關係。惟張雅閔已感到愧疚與害怕，方無
      為前述誣告、誣指之聲請行為，並提出悔過書（如證1)。
      現原告與張雅閔之婚姻已瀕臨破裂，正在協議離婚中，原
      告身心受創，現接受身心治療中（診斷證明後補）。
（二）依後述LINE對話紀錄截圖、張雅閔手機Google定位時間軸
      紀錄（Google時間軸紀錄說明如原證3，現行衛福部疫調
      亦使用該時間軸功能追蹤手機持有者之移動軌跡）截圖與
      證人張雅閔到庭證述已可證明以下事實：
   1、由前次庭期「原告訴訟代理人問：「被告的代號是JE_UEI
      ？」，證人張雅閔答：「是。」、「原告訴訟代理人：「
      原告為何有這些手機對話紀錄？」證人張雅閔：「原告不
      斷問我與被告的關係、認識的過程等細節內容，我沒有辦
      法回答，我就拿對話紀錄叫原告自己看。』原告訴訟代理
      人：「依你所述，這些對話紀錄及G00GLE時間軸都是你自
      願提供給原告？』證人張雅閔：「是。因為我沒有辦法仔
      細的回答他，所以我提供手機內容讓原告自己看。』」等
      證詞，足證原告所提呈之LINE對話紀錄確實係被告許哲瑋
      與原告之妻張雅閔之對話紀錄無誤，合先敘明。
   2、由原證2第1、2頁（被告許哲瑋LINE顯圖、代號:Je-uei；
      張雅閔女士代號：閔，以下均同）：「被告：『這讓我想
      到我跟你要LINE的經過」、「我覺得你蠻正的，然後又是
      寶友兼鄰居」、「我喜歡媽媽，也喜歡臭臉」」，可知被
      告一開始係主動搭訕張雅閔，在談話間也知悉張雅閔育有
      小孩，很有可能為有夫之婦。
   3、此後由原證2的第3頁至第9頁：「被告：『你有認識在家
      附近的保母買嗎』、第4頁『你下禮拜一或二有什麼安排
      』、『約喝下午茶或吃飯而已」、「其實我是想把名片給
      你』、『你什麼時候要去運動，揪我揪我』、「你找個時
      間，我可以請你喝飲料、聊天、應該可以去喝杯下午茶去
      』」，可證被告許哲瑋不斷藉由各種理由，如下午茶、運
      動、吃飯等，對張雅閔提出邀約攀談。
   4、除此之外，由原證2第10至第14頁：「被告：「那我事務
      所開缺時歡迎來面試』、『那你願意接受這個挑戰了嗎
      』『有機會就可以邀請你來當正職的』、『等你加入團隊
      了，行銷女王』、『我開缺的時候再看看你願不願意來幫
      忙」、「謝謝閔媽』、『看是否有機會配合，讓你來上班
      』」等語，可證：明明張雅閔已告知其無法律專業，被告
      仍不斷以助理這個職務為誘引，試圖藉由職務之便以染指
      張雅閔，而最後張雅閔有登錄在法院助理的名單上，為被
      告處理文書、聯繫書記官等各項雜務(參原證9)，但自始
      至終只有拿到端午禮金3600元。
   5、再由原證2第15至第23頁：「被告：『我以前有個好朋友
      不介意我有老婆，他也很希望能跟我老婆認識大家一起出
      去玩可惜我老婆不是這樣的人。』張雅閔答：「請問是前
      女友嗎？那。。前砲友』被告答：『好朋友啦可以打砲的
      朋友XD我覺得炮友太薄弱了我喜歡好朋友的稱呼大家可以
      保持聯絡」、「把性愛當作交流的一環，就像去喝下午茶
      的概念我喜歡這樣』、『有男朋友沒結婚我們真的就是純
      友誼定調得很清楚」、「我還是有點潔身自愛啦那種大家
      分、花錢就可以得到的，我不喜歡』『我們一年幾次而已
      ，而且最近有點想收手了。』『反正婚後他也會想要啦我
      不會黏牙啦』、『我覺得結婚後只能專一於單一性伴侶，
      蠻可怕的我反對一夫一妻制與人性不符合啊。』『那神隊
      友件事情會讓媽媽性慾高漲嗎』、『（連結：女生最愛體
      位大調查Top3(上)』、『[新聞]愛愛危機!全球最大保險
      套』、『你們女生會有衝動嗎』」可見，被告許哲瑋先提
      出自己有固定可以打砲的好朋友、性愛當成「下午茶」、
      貼各種性愛、性暗示之連結，不斷勾引、親近、洗腦張雅
      閔，合理被告自身荒謬之行為。此由前次庭期「原告訴訟
      理人：「當時對話紀錄為何可以聊到「可以打炮的朋友」
      、把性交當流的一環」、「就像去喝下午茶的概念」？』
      證人張雅閔：「被告當時問我大學的交友狀況，然後被告
      就有問一些比較深入的問題，例如有個交往對象或是有幾
      個性伴侶之類的，但是我沒有回答。』原告訴訟理人：『
      (提示原證2第21頁)被告傳一個「女生最愛體位大調查TOP
      3的體位是指什麼體位？」證人張雅閔：『性愛體位。』
      原告訟代理人：「你與被告後續有聊到體位的問題？』證
      人張雅閔：「被告那天之後重複的問了相當多次，被告詢
      問我對於影片的感受以及會選擇哪種體位等問題。』」亦
      與上述相符。被告與原告之妻之對話多次及性愛、體位，
      已明顯逾越一般社交之界線。
   6、更依照張雅閔的Google時間軸紀錄與二人LINE對話紀錄相
      互勾稽（109年5月4日部分如原證4、109年7月3日部分如
      原證5）且與證人張雅閔到庭證稱之證詞亦相符，足證被
      告於109年5月4日及109年7月3日與原告之妻有性交之事實
      ，已嚴重侵害原告之配偶權：
   (1)109年5月4日：被告於5月4日當日下午2:26傳送約定之時
      間地址(原證4第14頁)，而於下午2:58以LINE表示已抵達
      該地址(原證4第15頁)，下午3:07對話確認約定位址(原證
      4第16頁)而張雅閔之手機定位系統Google時間軸顯示之時
      間下午3:08兩人相遇之地點台北橋站相符(原證4,第17頁)
      。張雅閔搭上由被告駕駛之轎車（Google時間軸紀錄亦顯
      示為開車），Google定位顯示後續前往三重江月汽車旅館
      ，於下午3:20抵達並於4:41離開。再對照二人LINE對話紀
      錄，下午5:04對話「愉快的下午茶(原證4第19頁)與Googl
      e時間軸定位之時間地點5:09相符(原證4第19頁)，足證該
      期間兩人同行。而所謂「下午茶」之性暗示用語，亦與被
      告前述LIN中：「把性愛當作交流的一環就像去喝下午茶
      的概念我喜歡這樣』性暗示相同。證人張雅閔到庭證稱：
      「原告訴訟代理人：『房間裡發生什麼事情？』證人張雅
      閔：「有發生性行為。」原告訴訟代理人：「誰主動重要
      性行為的？』證人張雅閔：「是被告。」原告訴訟代理人
      ：『(提示被證4第19頁)下午5點4分，被告傳訊感謝愉快
      的下午茶，是指上述過程？」證人張雅閔：「是。」可證
      被告於109年5月4日主動誘原告之妻並為性行為之事實。
   (2)109年7月3日：上午被告先是主動以顧車為名與張雅閔約
      定上午10點碰面後，由被告駕駛轎車前往台北地方法院，
      之後再步行往國庫。在等待收據期間，被告曾於11:24以
      LINE語音通話聯繫上車點之時間紀錄與Google時間軸定位
      之時間地點上午11:23相符（原證5第3頁，上車地點位於
      建國里）。而下午2:00，張雅閔在板橋車站內等待被告閱
      卷時之對話之時間(第4頁)亦與Google時間軸定之時間地
      點下午12:12至下午3:03於成真咖啡、智慧財產法院、板
      橋車站（三地點均於該大樓內）相符，足證該期間兩人同
      行。閱完卷後，按張雅閔手機定位系統Google之時間軸顯
      示，後續行程前往三江月汽車旅館，於下午3:31抵達下午
      5:36離開(原證5第6頁)證人張雅閔到庭證稱：「原告訴訟
      代理人：「在房間裡發生的事情和5月4日一樣？』證人張
      雅閔：「是。』」且事發前因後果證人亦有說明，亦證被
      告於109年7月3日再次誘引原告之妻並為性行為之事實。
   7、復依照原證6、原證7之對話紀錄，被告表示：「你也是前
      嗎？（應是指性衝動）」、「那結束後會有一波嗎？（應
      是指性衝動）」、「你的經前醞釀好久喔」、「但我覺得
      那個問題會惹怒你老公跟我老婆」「我等等要收回」「老
      婆看到會殺了我」……並有收回之註記。足證被告確實知
      道張雅閔女士是有配偶之人，而由其前後語氣收回之原因
      會惹怒雙方配之情形來看，該問題應甚為敏感且很可能侵
      害雙方之配偶權。此與證人張雅閔到庭證稱：「原告訴訟
      代理人：「請問大概是那些訊息被告收回?』證人張雅閔
      ：「被告大部分會用暗示的方式陳述問題，但是如果被告
      很明確的問出跟性愛相關的問題，他會立刻收回。』之證
      詞亦相符。
（三）是依上述證人張雅閔證詞、LINE對話紀錄、Google地圖依
      照手機GPS時間軸紀錄，已足以證明被告身為司法業從業
      人員，明知原告之妻為已婚之人，卻有與原告之妻有逾越
      社交分際討論性交體位之對話，之後被告更與原告之妻進
      行兩次性行為得逞，已嚴重侵害原告之配偶權。
（四）此外，以證人之證詞、LINE對話紀錄、Google地圖依照手
      機GPS時軸紀錄均可證明被告於該時段全程同行之事實，
      國庫、智慧財產法院亦可調閱當日紀錄，然而被告均無法
      提出相關證明或不在場紀錄以自證。
（五）退步言之，按認定事實所憑之證據，不以能直接證明待證
      事實之證據（直接證據）為限，倘綜合各種情況及資料能
      證明一定之間接事實或助事實，而依此項間接事實或補助
      事實，根據經驗法則及論理法則之判與推理作用，得以推
      論待證事實存在之證據（間接證據或情況證據），亦包括
      在內。（臺灣桃園地方法院民事判決108年度簡上字第292
      號參照）前開事證已足以推論被告確實與原告之妻有逾越
      倫常、一般社交分際之行為。
（六）再按「討論做愛相關情事等，其對話內容及行為，均已逾
      一般朋友間的正常社交往來顯然漠視原告基於配偶身分之
      情緒感受。侵害配偶權之行為，不以通姦行為為限，倘其
      行為已逾社會一般通念所能容忍之範圍，且達於破壞他人
      婚姻共同生活之圓滿安全及幸福之程度，即足當之。故如
      明知為他人配偶卻故與之交往，其互動方式已逾越結交普
      通朋友等一般社交行為之不正常往來，不得謂其行為無加
      損害於他人之故意，配偶確因此受非財產上之損害即精神
      上痛苦，自亦得依法請求賠償。（臺灣屏東地方法院民事
      判決109年度潮簡字第603號參照）。
（七）綜上所述，被告侵害原告之配偶權各項證據甚為明確，其
      請求應屬有據。另被告之行為，原依舊刑法第239條係通
      姦罪應受刑事之處罰。然依大法官第791號解釋後不予刑
      事訴追，但無可否認的，被告之行為係故意以背於善良風
      俗之方式，侵害原告之配偶權甚明，且被告身為執業律師
      ，又再以在野法潮之身分引誘原告之妻擔任其助理，惡性
      甚為重大，原告為此痛苦不已，家庭面臨破碎，情緒多次
      崩潰，其精神上損害甚為嚴重。
二、被告方面：
    聲明：請求駁回原告之訴。如受不利之判決，願供擔保請求
    免為假執行。
    其陳述及所提出之證據如下：
（一）按「當事人主張有利於己之事實者，就其事實有舉證之責
      任。」，民事訴訟法第277條前段定有明文。次按「主張
      法律關係存在之當事人，須就該法律關係發生所須具備之
      特別要件，負舉證之責任。而此特別要件之具備，苟能證
      明間接事實並據此推認要件事實雖無不可，並不以直接證
      明者為限，惟此經證明之間接事實與要件事實間，須依經
      驗法則足以推認其因果關係存在者始克當之。倘負舉證責
      任之一方所證明之間接事實，尚不足以推認要件事實，縱
      不負舉證責任之一方就其主張之事實不能證明或陳述不明
      、或其舉證猶有疵累，仍難認負舉證責任之一方已盡其舉
      證責任，自不得為其有利之認定。（最高法院91年度台上
      字第1613號裁判意旨參照）又民法第184條第1項前段規定
      侵權行為以故意或過失不法侵害他人之權利為成立要件，
      故主張對造應負侵權行為責任者，應就對造之有故意或過
      失負舉證責任（最高法院58年度台上字第1421號判例意旨
      參照）。再按「訴外人楊耀華所書寫之自白書，僅為其個
      人單方面之自白，既為被告所否認，原告既未提出其他補
      強證據，自難僅憑該自白書即逕行認定被告與訴外人楊耀
      華自103年3月起至104年5月間有多次性交行為，是原告主
      張被告與其配偶即訴外人楊耀華本件之通姦行為，尚無可
      採」（鈞院106年度訴字第3862號民事判決參照）。又按
      臺灣臺北地方法院刑事107年度聲再字第21號、107年聲字
      第2300號明揭：「聲請人雖提出所謂google定位時間軸系
      統，欲作為其於案發時之不在場證明，然儲存電子記憶體
      系統內之資料，須經由一定程序，以文字、圖片、影像或
      符號予以重現，而因儲存、列印等過程均具有潛在性偽造
      、變造或修改之危險，是將電子記憶體儲存資料列印後提
      出為訴訟上之證明，應確認該等電磁記錄是否與輸入時之
      資料相合，若以列印資料之影本為某項事實之證明，尤以
      證明影本與原本之內容具有一致性為必要（最高法院99年
      度台上字第3988號判決同採此見解）。」
（二）原告主張被告有侵害其配偶權之事實（假設語氣），無非
      係根據原告配偶張雅閔單方面之悔過書及其片面之證述，
      及提出google時間軸系統資料等，且原告迄今仍未提供訴
      外人張雅閔使用之手機或電腦，自難認其已就主張之事實
      盡其舉證責任。又揆諸上開判決意旨，google時間軸系統
      均具有潛在性偽造、變造或修改之危險，是將電子記憶體
      儲存資料列印後提出為訴訟上之證明，應確認該等電磁記
      錄是否與輸入時之資料相合，若以列印資料之影本為某項
      事實之證明，尤以證明影本與原本之內容具有一致性為必
      要，原告僅以該列印之影本拼湊其主張之故事，自屬無據
      。
（三）又本件苟若係如原告言之鑿鑿而有侵害配偶權之情事（假
      設語氣），何以原告迄今仍未對其配偶張雅閔提出請求侵
      害配偶權之訴訟？原告及其配偶之訴訟行為亦令人懷疑。
      綜上所述，原告之訴並無理由。
貳、得心證之理由：
一、原告主張其與訴外人張雅閔於105年3月間結婚，婚姻關係存
    續中，與張雅閔為配偶關係一節，為被告所不爭執，則原告
    此部分主張自堪信為真實。原告又主張被告於109年3月至8
    月間僱用張雅閔於其所設立之事務所內擔任助理一節，亦為
    被告所不爭執，並有原告所提出之張雅閔與被告間以LINE通
    訊軟體就事務所業務交辦及會合前往政府機關等內容在卷可
    參，則原告此部分主張亦堪採取。
二、原告又主張被告分別於109年5月4日下午及109年7月3日下午
    ，與原告之配偶張雅閔在前述新北市三重區之汽車旅館內有
    性行為，侵害原告與張雅閔間之配偶權等語；但為被告所否
    認，並以前詞資為抗辯。經查：
（一）原告提出其配偶張雅閔與被告間之LINE通訊軟體所發送之
      訊息內容，用以證明其所主張之被告以性愛話題挑撥張雅
      閔之情緒等情節，並提出Google谷歌地圖定位時間軸紀錄
      ，用以證明被告與張雅閔偕同前往上述三重區汽車旅館等
      情節，但被告否認原告所提出之上開證據之真正，因上開
      證據均為電磁紀錄列印之紙本資料，於儲存與輸出列印過
      程中，確有經過編輯改寫甚至造假之可能，且並未經過檢
      核是否與原始內容相符，被告既否認其真正，乃無由直接
      採信原告依據上開通訊軟體訊息內容及地位紀錄內容所主
      張之前開事實。至於原告聲請向電信公司及汽車旅館調取
      通聯記錄及出入監視錄影資料等，均因已經超過各該公司
      保存資料之期限而未能取得，亦無從用以佐證原告上開關
      於被告有於所指之上開時間前往上述三重區汽車旅館等情
      節。
（二）惟據證人張雅閔到庭陳述稱：「我認識被告，因為被告跟
      我是同棟大樓住戶，我當時在電梯玩手機遊戲時，被告開
      口跟我聊天，被告說大樓裡面有很多住戶會一起玩遊戲，
      可以留聯絡方式一起玩手機遊戲，當時被告是拿LINE的QR
      CODE讓我掃描，我只有跟被告交換LINE。」、「一開始沒
      有聊天，就是早上會打一下招呼，問我今天要幹嘛。直到
      有天我與被告在大樓遇到，被告把我攔下來，被告說他小
      孩的保母突然有狀況不能繼續幫他帶小孩，被告就問我有
      沒有認識的保母，我說我有同學的家長是保母，但是我要
      問問看，問了之後再告訴他，所以後來被告有傳訊息問我
      保母的事情，從那天之後開始有比較多的聊天。」、「大
      部分是聊與小孩相關的內容。」、「（原告訴訟代理人問
      ：當時對話紀錄為何可以聊到「可以打炮的朋友」、「把
      性交當郊遊的一環」、「就像去喝下午茶的概念」？）答
      ：被告當時是問我大學的交友狀況，然後被告就有問一些
      比較深入的問題，例如有幾個交往對象或是有幾個性伴侶
      之類的，但是我沒有回答。」、「（原告訴訟代理人問：
      你與被告後續有聊到體位的問題？）答：被告在那天之後
      重複的問了相當多次，被告詢問我對於影片的感受以及會
      選擇哪種體位等問題。」、「（原告訴訟代理人問：（提
      示被證4第16、17頁）你與被告約在下午三點多在家裡附
      近豆漿這一側見面，然後開車到三重江月行館的部分是否
      屬實？）答：是。」、「被告一開始沒有告訴我要去哪裡
      ，就是告訴我要約吃下午茶，碰面後被告就問我吃飯沒，
      我說我用過餐了，被告就問我還是要去星巴克之類的，被
      告說那他想一下，就先開車了，就直接開到江月行館。」
      、「（原告訴訟代理人問：房間裡發生什麼事情？）有發
      生性行為。」、「（原告訴訟代理人問：（提示被證4第
      19頁）下午5點4分，被告傳訊感謝愉快的下午茶，是指上
      述過程？）答：是。」、「（原告訴訟代理人問：簡述10
      9年7月3日發生何事？）答：當天有和智慧財產法院約要
      閱卷，一開始約早上10點半閱卷，所以約10點碰面，但我
      上車後，被告告訴我要先去別的地方再去閱卷，所以我們
      後來先到台北地院，等被告所有事情處理完後已經11點多
      ，所以我們和智財法院的書記官改約下午閱卷，中間等待
      閱卷的時間先去用餐然後到咖啡廳，閱完卷之後，被告覺
      得因為時間拉的太長，被告的精神很差想要休息一下，所
      以被告又開車載我去江月行館。」、「（原告訴訟代理人
      問：在房間裡發生的事情和5月4日一樣？）答：是。」、
      「被告大部分會用暗示的方式陳述問題，但是如果被告很
      明確的問出跟性愛相關的問題，他會立刻收回。」、「原
      告不斷問我與被告的關係、認識的過程等細節內容，我沒
      有辦法回答，我就拿對話紀錄叫原告自己看。」、「原告
      知道的時候，我還在幫被告處理一些事情，我就很臨時的
      告訴被告我不能再和被告碰面，當時被告有幫我朋友處理
      一個案件，被告有請我去跟被告拿東西，我就告訴被告原
      告已經知道全部的事情，我不能再和被告碰面，下次聯絡
      就是本案兩造約要談調解的時候。」、「當天被告告訴我
      說，他想知道原告的訴求，我說原告只是想要被告道歉，
      被告就問說原告是不是缺錢，我說原告沒有缺錢，只是要
      一個道歉。被告問我說還是我去警察局說原告侵占我的手
      機和電腦，我說我沒有要做這件事情，被告問我說還是原
      告有打我，可以告原告家暴，我說沒有發生家暴，原告就
      是單純的要被告道歉。」等語（見本院110年5月4日言詞
      辯論筆錄），則由證人張雅閔到庭作證所陳述之內容，堪
      用以作為原告所主張被告有與張雅閔於前揭時間二次前往
      三重區汽車旅館有性行為之事，並經由證人張雅閔之陳述
      以資確認通訊內容之真實性，惟應考慮者為該名證人所為
      證言之可信程度為何，乃有必要參以其他證據資料作為判
      斷該名證人所為證言之可信程度。經參酌由證人張雅閔提
      供與原告之上開通訊軟體通訊記錄內容，張雅閔於上開二
      日下午之行動與通訊內容尚屬相符，當堪以採信張雅閔上
      開證言內容，故本院認為原告此部分主張堪以採取。
三、按「因故意或過失，不法侵害他人之權利者，負損害賠償責
    任。故意以背於善良風俗之方法，加損害於他人者亦同。」
    、「不法侵害他人之身體、健康、名譽、自由、信用、隱私
    、貞操，或不法侵害其他人格法益而情節重大者，被害人雖
    非財產上之損害，亦得請求賠償相當之金額。其名譽被侵害
    者，並得請求回復名譽之適當處分。」「前二項規定，於不
    法侵害他人基於父、母、子、女或配偶關係之身分法益而情
    節重大者，準用之。」，民法第184條第1項、第195條第1項
    、第3項分別定有明文；又按「婚姻與家庭為社會形成與發
    展之基礎，受憲法制度性保障（參照本院釋字第三六二號、
    第五五二號解釋）。婚姻制度植基於人格自由，具有維護人
    倫秩序、男女平等、養育子女等社會性功能，國家為確保婚
    姻制度之存續與圓滿，自得制定相關規範，約束夫妻雙方互
    負忠誠義務。性行為自由與個人之人格有不可分離之關係，
    固得自主決定是否及與何人發生性行為，惟依憲法第二十二
    條規定，於不妨害社會秩序公共利益之前提下，始受保障。
    是性行為之自由，自應受婚姻與家庭制度之制約。……。」
    ，此有司法院大法官會議釋字第554號解釋可參；另依司法
    院大法官會議釋字第791號解釋：「刑法第239條規定：『有
    配偶而與人通姦者，處1年以下有期徒刑。其相姦者亦同。
    』對憲法第22條所保障性自主權之限制，與憲法第23條比例
    原則不符，應自本解釋公布之日起失其效力；於此範圍內，
    本院釋字第554號解釋應予變更。刑事訴訟法第239條但書規
    定：『但刑法第239條之罪，對於配偶撤回告訴者，其效力
    不及於相姦人。』與憲法第7條保障平等權之意旨有違，且
    因刑法第239條規定業經本解釋宣告違憲失效而失所依附，
    故亦應自本解釋公布之日起失其效力。」，則有配偶之人與
    他人為性行為雖不受刑事處罰，但其行為若侵害他方配偶之
    身分法益者，仍應負侵權行為損害賠償責任。本件被告與原
    告之配偶張雅閔2次在汽車旅館有性行為，使張雅閔於與其
    配偶即原告間之婚姻關係產生裂痕，被告與張雅閔間之行為
    已經超過一般社交程度，原告主張被告之行為已經不法侵害
    其基於配偶關係之身分法益，而應負侵權行為損害賠償責任
    等語，當堪以採取；至於原告另主張被告與其配偶張雅閔間
    有關性愛話題之對話亦屬侵害其基於配偶關係之行為一節，
    因若僅單獨以談論性愛話題而言，實難認為已經有造成原告
    基於配偶關係之侵害，故此部分無從單獨認為有侵害原告基
    於配偶關係之權利，倘非與被告與原告之配偶張雅閔有前述
    2次性行為之經過而合併成為對原告基於配偶關係之權利，
    自不得認為此部分得為另一不法侵害行為。本院審酌被告侵
    害原告權利之行為態樣與損害程度，及兩造之社會、經濟地
    位等一切情狀，認為原告得為請求之非財產上之損害應以30
    萬元範圍為適當，原告之請求於此範圍內方屬可採。
四、綜上所述，原告主張依據侵權行為之法律關係，請求被告賠
    償其損害，於30萬元及自起訴狀繕本送達被告翌日即109年1
    2月1日起至清償日止按法定利率年息百分之五計算之遲延利
    息之範圍內為有理由，應予准許；至於原告之請求超過該範
    圍部分則為無理由，應予駁回。
參、假執行之宣告：本件原告勝訴部分，係所命給付之金額或價
    額未逾新臺幣50萬元之判決，該原告勝訴部分應依民事訴訟
    法第389條第1項第5款規定，依職權宣告假執行；被告陳明
    願預供擔保免為假執行，就原告勝訴部分，經核無不合，爰
    酌定相當之擔保金額就原告勝訴部分准許之；至於原告其餘
    假執行之聲請，因該部分訴之駁回而失所附麗，應併予駁回
    。
肆、本件事證已臻明確，兩造其餘主張及攻擊防禦方法與證據，
    經本院斟酌後，與本件判決結果已不生影響，故不一一論列
    ，附此敘明。
伍、結論：原告之訴為一部有理由，一部無理由，依民事訴訟法
    第78條、第79條、第389條第1項第5款、第392條第2項，判
    決如主文。
中　　華　　民　　國　 110　　年　　9 　　月　　28　　日
            民事第六庭  法  官  許瑞東
以上正本證明與原本無異。
如對本判決上訴，須於判決送達後20日內向本院提出上訴狀；如
委任律師提起上訴者，應一併繳納上訴審裁判費。
中　　華　　民　　國　 110　　年　　9 　　月　　28　　日
                        書記官  曾怡婷